臺灣新北地方法院三重簡易庭小額民事判決
　　　　　　　　　　　　　　　　　 110年度重小字第3132號

原　　　告　新安東京海上產物保險股份有限公司新北分公司

法定代理人　胡金成　
訴訟代理人　洪世鴻　
被　　　告　李來賜　


 
上列當事人間請求侵權行為損害賠償事件，於民國110年11月22
日言詞辯論終結，本院判決如下：
    主  文
原告之訴駁回。
訴訟費用新臺幣壹仟元由原告負擔。
   理  由  要  旨
一、原告起訴主張：被告於民國108年10月24日11時18分許，駕
    駛車牌號碼000-0000號租賃小客車，行經林口國道一號40.8
    公里南側向交流道，因行駛不慎撞擊原告所承保訴外人陳捷
    所有，由訴外人彭聖惟駕駛之車牌號碼000-0000號自用小客
    車（下稱系爭車輛），系爭車輛因而受損，經送修後支出修
    復費用新台幣（下同）24,049元（含工資3,570元、塗裝7,
    185元、零件13,294元）。為此，爰依侵權行為之法律關係
    ，請求被告給付24,049元及自起訴狀繕本送達翌日起至清償
    日止，按年息百分之5計算利息之事實，業據其提出車損照
    片、估價單、發票、車輛維修保險賠款付承修廠商同意書、
    道路交通事故現場圖及道路交通事故當事人登記聯單等件為
    證。
二、被告則請求駁回原告之訴，並辯稱：本件係原告承保車輛駕
    駛人，因上坡未踩煞車，致車輛後退滑動撞擊伊車，被告並
    無肇事責任，初步分析研判表亦同此認定等語。
三、按因故意或過失，不法侵害他人之權利者，負損害賠償責任
    ，民法第184條第1項前段定有明文。次按當事人主張有利於
    己之事實者，就其事實有舉證之責任，民事訴訟法第277條
    前段亦有明定。民事訴訟如係由原告主張權利者，應先由原
    告負舉證之責，若原告先不能舉證，以證實自己主張之事實
    為真實，則被告就其抗辯事實即令不能舉證，或其所舉證據
    尚有疵累，亦應駁回原告之請求，最高法院17年上字第917
    號判例意旨參照。申言之，侵權行為所發生之損害賠償請求
    權，應具備加害行為、侵害權利、行為不法、致生損害、相
    當因果關係、行為人具責任能力及行為人有故意或過失等成
    立要件，若任一要件有所欠缺，即無侵權行為責任之可言。
四、本件原告主張被告應負賠償責任，無非以被告有駕駛車牌號
    碼000-0000號租賃小客車於前揭時地，不慎撞擊系爭車輛為
    其論據，惟本件被告於警詢時稱：「（問：由何地出發欲往
    向處，肇事前行進方向、車道及肇事經過情形？）答：我從
    三重交流道上國一道欲下林口A交流道，行經肇事地點時是
    由北往南行駛於林口A出口匝道之中線車道，當時號誌為紅
    燈，我與前車（AXD-0723）保持著約3/4小車之距離，當時
    我腳一直踩著煞車，但我車與前車之距離不知為何越來越近
    ，我以為是我車在向前移動，但我腳還是踩者煞車後我就更
    用力踩緊煞車，這時離前車約1公尺左右，但雙方之車子距
    離還是越來越近，接著就與前車碰撞在一起了，無人傷亡。
    」、「（問：第一次撞擊之部位？車損情形？）答：前車頭
    、前車頭保線桿損壞。」；訴外人彭聖惟於警詢時則稱：「
    （問：由何地出發欲往向處，肇事前行進方向、車道及肇事
    經過情形？）答：我從五股交流道續行往南至國一到欲下林
    口A交流道，行經肇事地點時是由北往南行駛於林口A出口匝
    道之中線車道，當時號誌為紅燈，我正在排隊停等下匝道，
    我將排檔桿打在D檔，且手煞車也拉起來，不知道為何被後
    車（RAS-8232）碰撞而肇事，無人傷亡。」、「（問：第一
    次撞擊之部位？車損情形？）答：後車尾、後車尾保桿、鈑
    金處損壞。」等語，此有國道公路警察局道路交通事故談話
    紀錄表附卷可稽，復以本件被告尚未發現有肇事因素，訴外
    人彭聖惟則係不明原因肇事，有國道公路警察局道路交通事
    故初步分析研判表在卷可佐，雖肇事現場被告駕駛牌號RAS-
    8232號租賃小客車與系爭車輛有發生碰撞之事實，惟原告無
    法舉證證明確為被告過失駕駛該車撞擊系爭車輛，為其所是
    認，自難認定被告有何故意或過失不法侵害系爭車輛之事實
    。從而，原告依侵權行為法律關係，請求被告賠償24,049元
    ，即屬無據。
五、綜上所述，原告並未舉證以證明系爭車輛係因被告之侵權行
    為而受損害，亦未舉證被告有何過失責任，自難認被告應對
    系爭車輛之損害負賠償之責。從而，原告依侵權行為之法律
    關係，請求被告給付24,049元及法定遲延利息，為無理由，
    應予駁回。
六、本件事證已臻明確，兩造其餘攻擊、防禦方法，經核與本件
    判決結果不生影響，爰不一一論述，併此敘明。
七、本件係小額訴訟事件，依民事訴訟法第436條之19第1項之規
    定，確定本件訴訟費用額為1,000元，應由敗訴之原告負擔
    。
八、結論：原告之訴為無理由，依民事訴訟法第436條之19第1項
    、第78條，判決如主文。
中　　華　　民　　國　 110　　年　　11　　月　　24　　日
                  臺灣新北地方法院三重簡易庭
                      法      官  彭松江
以上正本係照原本作成。
如不服本判決，應於送達後20日內，向本院提出上訴狀，並表明
上訴理由（上訴理由應表明1、原判決所違背之法令及具體內容
。2、依訴訟資料可認為原判決有違背法令之具體事實。），如
於本判決宣示後送達前提起上訴者，應於判決送達後20日內補提
上訴理由書（須附繕本），如未於上訴後20日內補提合法上訴理
由書，法院得逕以裁定駁回上訴。
中　　華　　民　　國　 110　　年　　11　　月　　24　　日
                      書  記  官  許雁婷